臺灣臺北地方法院刑事判決
111年度審交簡上字第45號
上  訴  人  
即  被  告  張琇惠


上列上訴人即被告因過失傷害案件，不服本院中華民國111年5月
31日所為之111年度審交簡字第169號第一審刑事簡易判決（起訴
案號：110年度調偵字第2347號），提起上訴，本院管轄之第二
審合議庭判決如下：
    主      文
上訴駁回。
張琇惠緩刑貳年。
    事實及理由
一、本案經本院合議庭審理結果，認原審以被告張琇惠犯刑法第
    284條前段之過失傷害罪，適用刑事訴訟法第449條第2項、
    第3項，刑法第284條前段、第62條前段等規定，逕以簡易判
    決判處被告有期徒刑2月，如易科罰金，以新臺幣（下同）1
    000元折算1日，其認事、用法、量刑均無不當，應予維持。
    本院認定之犯罪事實、證據及理由，除證據部分補充「被告
    張琇惠於本院準備程序及審理時之自白」外，其餘均引用第
    一審刑事簡易判決書所載（如附件）。
二、被告上訴意旨略以：伊坦承犯行，並與告訴人許南茜達成和
    解，原審量刑過重，為此上訴請求撤銷原判決，另處以較輕
    之刑，並給予緩刑等語。
三、按關於刑之量定，係實體法上賦予法院得為自由裁量之事項
    ，倘其未有逾越法律所規定之範圍，或濫用其權限，即不得
    任意指摘為違法（最高法院75年台上字第7033號判例意旨可
    資參照）。再按量刑輕重屬實體法賦予法院之自由裁量權，
    此等職權之行使，在求具體個案不同情節之妥適，倘法院於
    量刑時，已以行為人之責任為基礎，並斟酌刑法第57條各款
    所列情狀，而未逾越法定範圍，又無明顯濫權情形，即不得
    任意指為違法（最高法院101 年度台上字第1250號判決意旨
    可資參照）。
四、經查，被告於本院準備程序及審理中均已坦承犯行，並有原
    審判決所記載之證據在卷可資佐證，足認被告確係犯刑法第
    284條前段之過失傷害罪。原審以被告罪證明確，並審酌被
    告自首而接受裁判，依刑法第62條前段規定減輕其刑，另參
    酌被告過失情節，考量其犯後於原審訊問時坦承犯行，然因
    與告訴人所提出之和解條件有所落差，雙方未能成立和解，
    暨被告自述：高中畢業之最高學歷，現無固定工作，靠教拼
    布跟刺繡為生，要扶養母親，與母親同住等語之智識程度及
    家庭經濟狀況，及犯罪所生危害等一切情狀，量處如上開所
    示之刑，並諭知易科罰金之折算標準，已詳予斟酌刑法第57
    條各款所列情形，並具體說明量刑之理由，核無逾越法定刑
    度，或濫用自由裁量權限之違法或不當之情事。被告猶執前
    揭上訴意旨提起上訴，自無理由，應予駁回。
五、末查，被告前未曾因故意犯罪而受有期徒刑以上刑之宣告之
    情，有臺灣高等法院被告前案紀錄表1份附卷可參，其因一
    時疏忽致罹刑章，嗣於犯後坦承犯行，且於本院審理時與告
    訴人經調解成立，並當庭給付完畢，告訴人亦同意法院給予
    被告緩刑宣告等情，有本院準備程序筆錄及調解筆錄各1份
    在卷可憑（見本院審交簡上卷第39至43、49頁），是本院認
    被告受此次偵審程序，當知所警惕，信無再犯之虞，因認對
    其所宣告之刑，以暫不執行為適當，爰依刑法第74條第1項
    第1款規定，於主文第2項宣告緩刑2年，以啟自新。
據上論斷，應依刑事訴訟法第455條之1第1項、第3項、第368條
、第373條，刑法第74條第1項第1款，判決如主文。
本案經檢察官蔡正雄提起公訴，檢察官謝雨青到庭執行職務。　
中　　華　　民　　國　　111 　年　　8　　月　 　23　　日
                  刑事第二十二庭審判長法  官  莊書雯
　　　　　　　　　　　　　　　　　　　法  官  廖棣儀
                                      法  官  葉詩佳
以上正本證明與原本無異。
本判決不得上訴。
                                      書記官  周玉惠
中　　華　　民　　國　　111 　年　　8 　　月　　23　　日
附件：
臺灣臺北地方法院刑事簡易判決
111年度審交簡字第169號
公　訴　人　臺灣臺北地方檢察署檢察官
被　　　告　張琇惠　女(民國00年0月00日生)
　　　　　　　　　　身分證統一編號：Z000000000號
　　　　　　　　　　住臺北市○○區○○○路0段00○0號2樓
上列被告因過失傷害案件，經檢察官提起公訴（110年度調偵字
第2347號），嗣因被告自白犯罪，本院裁定以簡易判決處刑（原
案號：110年度審交易字第759號），判決如下：
    主  文
張琇惠犯過失傷害罪，處有期徒刑貳月，如易科罰金，以新臺幣
壹仟元折算壹日。
    事實及理由
一、犯罪事實要旨：
　　張琇惠於民國110年2月1日上午9時23分許，騎乘車牌號碼00
    0-0000號普通重型機車，沿臺北市中山區中山北路一段由南
    往北方向行駛，前方則為騎乘車牌號碼000-0000號普通重型
    機車之許南茜。張琇惠本應注意汽車（機車）在同一車道行
    駛時，除擬超越前車外，後車與前車之間應保持隨時可以煞
    停之距離，且駕駛人應注意車前狀況，隨時採取必要之安全
    措施，而依當時天氣晴、日間且視距良好之情形，並無不能
    注意之情事，竟疏未注意及此，於行經中山北路一段11號前
    時，適前方路邊違規臨時停車之車牌號碼000-0000號小客車
    未禮讓後方來車即突然起駛向左移動，許南茜見狀緊急煞車
    ，張琇惠從正後方追撞許南茜所騎乘機車，造成許南茜人車
    倒地，因此受有左側小腿、左膝挫傷及左側內側半月板破裂
    等傷害。
二、上開犯罪事實有下列證據可證：
  ㈠告訴人許南茜於警詢、偵訊及本院訊問時之指述。
　㈡告訴人所提臺北榮民總醫院診斷證明書4份。
　㈢臺北市政府警察局道路交通事故現場圖、補充資料表、調查
    報告表㈠、㈡、被告張琇惠及告訴人之談話紀錄表、自首情形
    紀錄表各1份、事故現場相片5張及行車記錄影像翻拍照片4
    張。
　㈣告訴人之臺北榮民總醫院病歷資料、元隆堂中醫診所病歷表
    、就診記錄各1份。　
　㈤陽明大學運動醫學網站線上診療室關於膝關節半月板軟骨
    傷害之成因及治療方式之說明1份。
　㈥本院勘驗紀錄1份。
　㈦被告於本院訊問時之自白。
三、補充認定首揭事實之理由：
　㈠按汽車在同一車道行駛時，除擬超越前車外，後車與前車之
    間應保持隨時可以煞停之距離；汽車行駛時，駕駛人應注意
    車前狀況，隨時採取必要之安全措施，道路交通安全規則第
    94條第1項前段、第3項有明文規定。準此，被告於行駛過程
    中，自應注意車前有無突發狀況時，並與前方車輛保持安全
    距離，然被告未注意及此，貿然騎車前行而撞及告訴人機車
    ，其駕駛行為違反上揭注意義務，且此違規駕駛行為與本件
    交通事故間具有相當因果關係，被告自應負過失之責。
  ㈡告訴人因本件交通事故受有首揭傷勢，並提出前開診斷證明
    書為證。被告於本院訊問時辯稱告訴人所受左側內側半月板
    破裂之傷勢遲至110年8月16日才就診，應非本件交通事故造
    成等語。然在醫學臨床實務上，確曾不少因摩托車車禍導致
    半月板破裂之案例，病患於診斷出半月板破裂前常有膝蓋疼
    痛、水腫之症狀，且經過休息、復健也無法改善，常有延誤
    診斷之情形；又因膝關節屬於複雜構造，不僅有內、外半月
    板，尚有韌帶、軟骨、股骨、脛骨、關節滑液膜等結構，須
    先排除是否為其他構造之問題，因此判斷是否為半月板損傷
    ，並非十分容易，而現代醫學透過病患主訴、徵狀及理學檢
    查，再以核磁共振顯像術才能達到95％之正確診斷率，經長
    庚醫院統計，在該院治療膝關節半月板破裂之227例病患，
    從受傷到接受手術治療之平均時間長達約2年8月等情，有陽
    明大學運動醫學網站線上診療室關於膝關節半月板軟骨傷害
    之成因及治療方式之說明在卷可稽。查告訴人於本件案發後
    於110年2月1日、16日前往臺北榮民總醫院就診，其診斷證
    明書已記載告訴人受有「左側小腿挫傷」、「左膝挫傷」之
    傷勢，其外傷處與告訴人嗣於110年8月16日就診經診斷之左
    側內側半月板破裂之位置接近，且告訴人於110年2月16日就
    診時，更曾主訴其左膝疼痛到無法走路等情，有上開病歷資
    料足佐。告訴人於本院訊問時並稱：因為剛開始以為挫傷，
    當時是110年2月1日快接近過年，過年後回診，醫生說韌帶
    受傷，可能需要半年，但半年後我又覺得怎麼都沒有好，我
    又去關節科就診，醫生才照MRI（核磁共振顯像術）說是半
    月板破裂，所以才會拖這麼長時間，我都是在榮總就診。」
    等語，核與上述半月板傷勢常見確診過程相符。此外，本院
    調取告訴人臺北榮民總醫院病歷資料及元隆堂中醫診所病歷
    、就診記錄，未見告訴人於本件交通事故前、後另曾因其他
    事由前往醫療診所醫治左膝傷勢之紀錄，加以卷內又乏其他
    足資認定告訴人半月板傷勢另因其他因素造成之證據，綜上
    應認告訴人所受左側內側半月板破裂之傷害，與本件交通事
    故間具有相當因果關係，被告以前詞為辯，無從採憑。
四、論罪科刑：
　㈠核被告所為，係犯刑法第284條前段之過失致人受傷罪。又觀
    以員警製作之被告交通事故肇事人自首情形紀錄表，其上明
    確記載：「報案人或勤指中心轉來資料未報明肇事人姓名，
    處理人員前往現場處理時，肇事人在場，並當場承認為肇事
    人」等語，足認被告對到場但尚不知肇事者為何人之員警陳
    明其係肇事之一方之事實，應認符合自首要件，本院審酌被
    告此舉確能減輕員警查緝真正行為人之負擔，爰依刑法第62
    條前段規定減輕其刑。
　㈡爰審酌被告過失情節，並考量其犯後於本院訊問時坦承犯行
    ，然因與告訴人所提出之和解條件有所落差，雙方未能成立
    和解，暨被告自述：高中畢業之最高學歷，現無固定工作，
    靠教拼布跟刺繡為生，要扶養母親，與母親同住等語之智識
    程度及家庭經濟狀況，及犯罪所生危害等一切情狀，量處如
    主文所示之刑，並諭知易科罰金之折算標準。　
五、依刑事訴訟法第449條第2項、第3項，逕以簡易判決處刑如
    主文。
六、如不服本判決，應於收受送達判決之日起20日內，向本院提
    起上訴（須附繕本）。
七、本件經檢察官黃逸帆提起公訴、檢察官朱玓到庭執行職務。
中　　華　　民　　國　　111 　年　　5 　　月　　31　　日
                  刑事第二十庭  法  官  宋恩同
以上正本證明與原本無異。
如不服本判決應於收受送達後20日內向本院提出上訴書狀，並應
敘述具體理由；其未敘述上訴理由者，應於上訴期間屆滿後20日
內向本院補提理由書（均須按他造當事人之人數附繕本）「切勿
逕送上級法院」。告訴人或被害人如對於本判決不服者，應具備
理由請求檢察官上訴，其上訴期間之計算係以檢察官收受判決正
本之日期為準。因疫情而遲誤不變期間，得向法院聲請回復原狀
。
                                書記官  黃勤涵
中　　華　　民　　國　　111 　年　　5 　　月　　31　　日
附錄本案論罪科刑法條全文：
刑法第284條
因過失傷害人者，處1年以下有期徒刑、拘役或10萬元以下罰金
；致重傷者，處3年以下有期徒刑、拘役或30萬元以下罰金。